臺灣彰化地方法院刑事判決　　　　　　 100年度訴字第640號
公　訴　人　臺灣彰化地方法院檢察署檢察官
被　　　告　黃秀琴
上列被告因違反毒品危害防制條例案件，經檢察官提起公訴（
100年度毒偵字第771號），本院依簡式審判程序判決如下：
    主  文
黃秀琴施用第一級毒品，累犯，處有期徒刑玖月，扣案之海洛因
貳包（驗餘淨重分別為零點柒柒公克及零點肆肆公克）及其包裝
袋均沒收銷燬之，扣案之注射針筒拾支及塑膠鏟管壹支均沒收。
又施用第二級毒品，累犯，處有期徒刑伍月，扣案之玻璃球管壹
個沒收。主刑部分應執行有期徒刑壹年。
    犯罪事實
一、黃秀琴前於民國96年間，因施用毒品案件，經本院裁定應送
    觀察勒戒處所施以觀察、勒戒後，經評定認有繼續施用毒品
    傾向，復經本院裁定令入戒治處所施以強制戒治，於98年4
    月9日強制戒治執行完畢釋放，並經臺灣彰化地方法院檢察
    署檢察官以98年度戒毒偵字第135、136、137、138號為不起
    訴處分確定。其另因違反麻醉藥品管理條例及肅清煙毒條例
    等案件，經臺灣南投地方法院以84年度訴緝第6 號判處有期
    徒刑7 月、3 年（第1 、2 罪），應執行有期徒刑3 年6 月
    確定；又因違反肅清煙毒條例案件，經臺灣板橋地方法院以
    84年度訴緝字第159 號判處有期徒刑3 年確定（第3 罪）；
    又因違反肅清煙毒條例、麻醉藥品管理條例及偽造文書案件
    ，經臺灣南投地方法院以84年度訴字第693 號判處有期徒刑
    3 年6 月、7 月、7 月，上開麻醉藥品管理條例及偽造文書
    案件旋告確定（第4 、5 罪），而違反肅清煙毒條例案件部
    分，經上訴後，繼由臺灣高等法院臺中分院以85年度上訴字
    第2341號判處有期徒刑3 年7 月（第6 罪），並與上開已確
    定之上開二罪定應執行刑為有期徒刑4 年7 月確定；又因違
    反肅清煙毒條例等案件，經臺灣桃園地方法院以86年度訴第
    1105號判處有期徒刑6 月、3 年2 月（第7 、8 罪），應執
    行有期徒刑3 年5 月確定；又因違反麻醉藥品管理條例等案
    件，經臺灣桃園地方法院以86年度易第5194號判處有期徒刑
    7 月、5 月（第9 、10罪），應執行有期徒刑10月確定。上
    開各罪經入監執行後，於95年3 月7 日縮短刑期假釋交付保
    護管束而出監，嗣經臺灣桃園地方法院以97年度聲減字第
    736 號裁定減刑後定應執行刑，其中第1 、2 、3 罪減刑後
    定應執行刑為有期徒刑2 年11月；第4 、5 、6 罪減刑後定
    應執行刑為有期徒刑2 年2 月；又其中第7 、8 、9 、10罪
    減刑後定應執行刑為有期徒刑2 年，後因前開已執行之刑已
    逾上述減刑後之加總刑度，而於96年7 月16日（即中華民國
    九十六年罪犯減刑條例施行日）視為執行完畢。近又因施用
    第一、二級毒品案件，經本院以99年度訴字第748 號判處有
    期徒刑9 月、5 月，應執行有期徒刑1 年確定（現在執行中
    ）。
二、詎黃秀琴仍不思悔改，又基於施用第一級毒品海洛因之犯意
    ，於100 年3 月28日上午11時許，在彰化縣埔心鄉○○○路
    52 號 前貨櫃屋內，以將海洛因摻水稀釋後置於針筒再注射
    至體內之方式，施用第一級毒品海洛因1 次。另基於施用第
    二級毒品甲基安非他命之犯意，於同年3 月27日下午5 時許
    ，在同上開處所，以將甲基安非他命置於玻璃球內點火燒烤
    成煙霧狀後再吸入體內之方式，施用第二級毒品甲基安非他
    命1 次。嗣於同年3 月28日下午4 時30分許，為警持本院核
    發之搜索票至其上開處所執行搜索，當場並扣得其所有之海
    洛因2 包（驗餘淨重各為0.77公克，及0.44公克），及其於
    前開時、地施用毒品所使用之注射針筒10支、塑膠鏟管1 支
    及玻璃球管1 個。嗣經警對黃秀琴採尿送驗後，結果呈現嗎
    啡陽性及甲基安非他命反應，而查悉上情。
三、案經彰化縣警察局北斗分局報請臺灣彰化地方法院檢察署檢
    察官偵查起訴。
    理  由
一、本件被告黃秀琴所犯係死刑、無期徒刑、最輕本刑為3年以
    上有期徒刑以外之罪，其於準備程序就前揭被訴事實為有罪
    之陳述，經受命法官告知簡式審判程序之旨，並聽取其與公
    訴人之意見後，本院認無不得或不宜改依簡式審判程序進行
    之處，爰依刑事訴訟法第273條之1第1項、第284條之1，裁
    定本案由受命法官獨任進行簡式審判程序，合先敘明。
二、上開犯罪事實，有下列證據可資證明：
    (一)彰化縣警察局北斗分局委託檢驗尿液代號與真實姓名對
        照認證單。
    (二)詮昕科技股份有限公司濫用藥物尿液檢驗報告。
    (三)扣案之海洛因2包（驗餘淨重各為0.77公克及0.44公克
        ），及法務部調查局濫用藥物實驗室鑑定書1份；扣案
        之注射針筒10支、塑膠鏟管1支及玻璃球管1個。
    (四)臺灣高等法院被告前案紀錄表，及偵卷所附刑案資料查
        註紀錄表。
    (五)被告於警詢、偵訊及本院審理時之自白。
三、論罪科刑：
    (一)核被告所為，係犯毒品危害防制條例第10條第1項之施
        用第一級毒品罪，及同條第2項之施用第二級毒品罪。
        被告於施用前持有第一、二級毒品之低度行為，應為施
        用之高度行為所吸收，不另論罪。被告所犯前揭2罪，
        犯意各別，行為互殊，應分論併罰。
    (二)犯罪事實欄第一段所載被告之前案紀錄，有臺灣高等法
        院被告前案紀錄表，及偵卷所附刑案資料查註紀錄表在
        卷可參。其於上開案件有期徒刑之刑執行完畢後5年以
        內故意再犯本件有期徒刑刑以上之2罪，均為累犯，應
        各依刑法第47條第1項之規定，加重其刑。
    (三)爰審酌被告前有施用毒品之前科，復曾執行觀察勒戒、
        強制戒治之處分，及多次因施用毒品案件入獄服刑，猶
        未能戒除毒癮，而再為本件施用毒品之犯行，尚乏禁絕
        毒害之決心，及其近因另案所犯施用毒品罪遭判刑而尚
        在執行，且其於本院審理時尚能坦認犯行，頗有悔悟之
        心，暨審酌被告之智識程度、素行紀錄等一切情狀，量
        處如主文所示之刑，以資儆懲。
四、沒收：
   (一)扣案之海洛因2包（驗餘淨重各為0.77公克及0.44公克）
       ，係第一級毒品，該毒品與其無法析離之包裝袋，均應
       依毒品危害防制條例第18條第1項前段宣告沒收銷燬之。
   (二)扣案之注射針筒10支、塑膠鏟管1支及玻璃球管1個，均
       係被告所有，其中注射針筒10支及塑膠鏟管1 支係供施
       用海洛因使用，玻璃球管1 個係供施用甲基安非他命使
       用，業據被告於本院審理時供承在卷，各應依刑法第38
       條第1 項第2 款之規定宣告沒收。
五、如不服本判決應於收受判決後10日內向本院提出上訴書狀，
    並應敘述具體理由。其未敘述上訴理由者，應於上訴期間屆
    滿後20日內向本院補提理由書（須附繕本），切勿逕送上級
    法院。
據上論斷，應依刑事訴訟法第273條之1第1項、第299條第1項前
段、第310條之2、第454條第1項，毒品危害防制條例第10條第1
項、第2項、第18條第1項前段，刑法第11條、第38條第1項第2款
、第47條第1項、第51條第5款，判決如主文。
本案經檢察官賴志盛到庭執行職務。
中    華    民    國  100     年    9     月    16    日
                  刑事第七庭      法  官  黃玉齡
以上正本證明與原本無異。
如不服本判決，應於收受判決後10日內向本院提出上訴書狀，並
應敘述具體理由；其未敘述上訴理由者，應於上訴期間屆滿後20
日內向本院補提理由書（均須按他造當事人之人數附繕本「切勿
逕送上級法院」）。
中    華    民    國  100     年    9     月    16    日
                                  書記官  黃鏽金
附錄論罪科刑法條：
毒品危害防制條例第10條
施用第一級毒品者，處6月以上5年以下有期徒刑。
施用第二級毒品者，處3年以下有期徒刑。